臺灣高雄地方法院刑事附帶民事訴訟判決
原　　　告　　得利影視股份有限公司
法定代理人　　吳昭弘
訴訟代理人　　曾冠華
被　　　告　　茅中威
　　　　　　　馮廣蘭
上列當事人因本院99年度易字第43號違反著作權法案件，經原告
提起附帶民事訴訟，本院於民國100 年3 月17日言詞辯論終結，
判決如下︰
    主  文
被告茅中威應給付原告新臺幣壹拾萬元及自民國九十九年十月二
十八日起至清償日止，按週年利率百分之五計算之利息。
原告其餘之訴駁回。
本判決第一項得假執行。
原告其餘假執行之聲請駁回。
    事  實
一、原告主張：原告享有如附表所示影片之著作財產權，被告茅
    中威、馮廣蘭係夫妻，共同於高雄市○○路與十全路之跳蚤
    市場內擺攤，明知未取得原告之授權或同意，不得擅自販賣
    前開影片，竟自民國99年2 月間起，購入違法重製之上開影
    片光碟，並公然陳列於上開跳蚤市場攤位內供客人選購。嗣
    經警於99年6 月20日至上開攤位查緝，當場扣得如附表所示
    之影片共5 部、8 片而查獲上情。原告因此受有著作財產權
    之損害，故以每部影片新臺幣（下同）4 萬元酌定賠償金，
    爰依著作權法第88條第1 項、第3 項規定，請求損害賠償。
    並聲明：
（一）被告茅中威、馮廣蘭應連帶給付原告20萬元及自起訴狀繕
      本送達之翌日起至清償日止，按週年利率百分之5 計算之
      利息。
（二）請依職權宣告假執行。
二、被告茅中威、馮廣蘭則以：原告請求之金額過高，且本件扣
    案光碟是供己觀賞，並非意圖散佈而陳列於攤位內等語置辯
    ，並均求為判決駁回原告之訴。
    理  由
一、按附帶民事訴訟之判決，應以刑事訴訟判決所認定之事實為
    據，刑事訴訟法第500 條前段定有明文。查被告茅中威係上
    開攤位之負責人，明知附表所示之視聽著作光碟係原告享有
    著作財產權之物，未經原告同意或授權，不得擅自重製、散
    布或意圖散布而公開陳列，竟基於明知係侵害著作財產權之
    光碟重製物而意圖散布而公開陳列之犯意，於98年間，自大
    陸地區廣東省陸續購入如附表所示未經上開著作權人同意或
    授權擅自重製之盜版光碟，並自99年2 月初某日起，在上開
    攤位內公開陳列如附表所示之盜版視聽著作光碟重製物，並
    就附表之盜版視聽著作藍光片以每片300 元，DVD 片以每片
    100 元之價格供人選購。嗣於99年6  月20日上午10時40 分
    ，員警至上開攤位內查緝，當場扣得如附表所示之影片5部
    、8 片。此經本院以99年度智訴字第43號刑事判決認定屬實
    ，並認被告茅中威構成著作權法第91條之1 第3 項前段、第
    2 項之散布侵害著作財產權之光碟罪，而判處有期徒刑8 月
    在案。是原告主張被告茅中威侵害其著作財產權之事實，堪
    信為真實。
二、因故意或過失不法侵害他人之著作財產權或製版權者，負損
    害賠償責任；前項損害賠償，被害人得依下列規定擇一請求
    ：一、依民法第216 條之規定請求，但被害人不能證明其損
    害時，得以其行使權利依通常情形可得預期之利益，減除被
    侵害後行使同一權利所得利益之差額，為其所受損害；二、
    請求侵害人因侵害行為所得之利益，但侵害人不能證明其成
    本或必要費用時，以其侵害行為所得之全部收入，為其所得
    利益；依前項規定，如被害人不易證明其實際損害額，得請
    求法院依侵害情節，在1 萬元以上100 萬元以下酌定賠償額
    ，如損害行為屬故意且情節重大者，賠償額得增至500 萬元
    ，著作權法第88條定有明文。
三、經查被告茅中威未經原告同意或授權，而以前開方式侵害原
    告之著作財產權，業如前述，則原告依著作權法第88條第1
    項規定請求被告茅中威負損害賠償責任，即無不合。又賠償
    金額部分，原告因不易證明實際損害額，而依每一著作物4
    萬元，受侵害之影片共5 部，請求被告茅中威賠償20萬元，
    經本院審酌被告茅中威侵害原告著作財產權之期間為99 年2
    月間之某日起至99年6 月20日止，酌以原告受侵害之視聽著
    作為如附表所示，及參酌被告茅中威係在僅有週六、日營業
    之跳蚤市場內擺攤散布上開光碟、侵害原告財產權益之情節
    、所造成原告之損害、被告茅中威所受之利益及兩造之資力
    等一切情事，認原告所請求之損害賠償額以每部2 萬元，合
    計10萬元為適當，逾此範圍之請求，為無理由，不應准許。
四、從而，原告請求被告茅中威應給付10萬元及自刑事附帶民事
    訴訟起訴狀繕本送達翌日，即99年10月28日起至清償日止按
    年息5%計算之利息，為有理由，應予准許。逾此範圍，為無
    理由，應予駁回。
五、至原告請求被告馮廣蘭連帶賠償部分：（一）按刑事訴訟諭
    知無罪、免訴或不受理之判決者，對於附帶民事訴訟部分應
    以判決駁回原告之訴，刑事訴訟法第503 條第1 項前段定有
    明文。（二）被告馮廣蘭被訴違反著作權法乙案，業經本院
    以99年度智易字第43號判決諭知無罪在案，根據首揭條文規
    定，原告訴請被告馮廣蘭連帶賠償部分，自應予以駁回。
六、原告聲明訴訟費用由被告負擔，然本件並無徵收裁判費用，
    當事人亦無支出郵費、證人旅費、日費等其他訴訟費用之證
    明，又刑事訴訟法第491 條並未規定準用民事訴訟法關於訴
    訟費用之規定，是原告此部分之聲請核無必要，附此敘明。
七、按所命給付之金額未逾50萬元之判決，法院應依職權宣告假
    執行（刑事訴訟法第491 條第10款準用民事訴訟法第389 條
    第1 項第5 款規定參照）。經核原告勝訴部分未逾50萬元，
    爰依上開規定，依職權宣告准許假執行。至原告其餘假執行
    之聲請，因訴之駁回而失所依據，不予准許。
據上論斷，本件原告之訴一部有理由、一部無理由，依刑事訴訟
法第502 條第1 項、第2 項、第503 條第1 項前段、第491 條第
10 款 ，民事訴訟法第38 9條第1 項第5 款，判決如主文。
中    華    民    國    100    年    3    月    31    日
                         刑事第九庭  法  官 王麗芳
以上正本證明與原本無異。
如不服本判決應於收受本判決後10日內向本院提出上訴書狀，並
應敘述具體理由，如未敘述上訴理由者，應於上訴期間屆滿後20
日內補提理由書狀於本院（均須按他造當事人之人數附繕本）「
切勿逕送上級法院」。
本判決非對於刑事訴訟之判決有上訴時不得上訴。
中    華    民    國   100    年    4     月    6     日
                                     書記官 楊馥如
附表
┌──┬─────────┬──┬──────┬───────┐
│編號│中文片名          │片數│著作財產權人│備註          │
├──┼─────────┼──┼──────┼───────┤
│1   │魔境夢遊          │1   │得利公司    │25G藍光片     │
├──┼─────────┼──┼──────┼───────┤
│2   │特種部隊          │1   │得利公司    │25G藍光片     │
├──┼─────────┼──┼──────┼───────┤
│3   │變形金剛          │1   │得利公司    │25G藍光片     │
├──┼─────────┼──┼──────┼───────┤
│4   │搶救雷恩大兵      │1   │得利公司    │25G藍光片     │
├──┼─────────┼──┼──────┼───────┤
│5   │阿凡達            │4   │得利公司    │25G藍光片1片  │
│    │                  │    │            │DVD9光碟3片   │
├──┴─────────┴──┴──────┴───────┤
│合計：8片。                                                 │
└──────────────────────────────┘